# 非货币性资产交换的交换资产公允价值不同，则增值税的计税基础是哪个？

提问人：茉莉绿茶 时间：2014-09-08 11:00:02
非货币性资产交换的交换资产公允价值不同，，如都是库存商品，公允价值一大一小，存在补价的情况，换入资产要算进项税，换出资产要算销项税，销项税应该与进项税抵消，但是他们的计税基础是哪个资产的公允价值？

回答人：chenyiwei
如果存在补价安排，则该项货物交换交易可以看作一项销售交易和一项采购交易，其交易价格都是标的货物的公允价值。例如以公允价值 110 万的货物A换入公允价值 100 万的货物B，另外收到现金补价 10 万元，则货物A的销项税额＝ 110 万 17% ；货物 B 的进项税额＝100 万17%。所得税方面，换入货物B的计税基础为其公允价值 100 万。

提问人：茉莉绿茶 时间：2014-09-08 19:20:26
即是不是这样处理？ 借: B 100 银行存款 10+10 17% 进项税 100 17% 贷：A 110 销项税 110*17%

回答人：chenyiwei
如果实际现金补价金额是11.7万元，则这样会计处理是合理的。如果不是，则应相应调整所确认的A货物的销售收入金额和销项税额。

提问人：huabb 时间：2017-01-12 11:36:55
陈版，请问营改增后，非货币性资产交换中换出存货、固定资产、无形资产、交易性金融资产、可供出售金融资产、持有至到期投资是不是都需要确认增值税销项税额？唯独换出长期股权投资不需要确认销项税额？谢谢！

回答人：chenyiwei
换出存货、固定资产、无形资产等是基本确定的；换出金融资产，可能会有影响，建议咨询税务专业人士。